臺灣高雄地方法院刑事判決　　　　　　　 94年度訴字第895號
公　訴　人　臺灣高雄地方法院檢察署檢察官
被　　　告　甲○○　男　民國6.
上列被告因毒品危害防制條例案件，經檢察官提起公訴（九十四
年度毒偵字第二六一號、第一一一九號）及移送併辦（九十四年
度毒偵字第一五四Ｏ號），本院以簡式審判程序判決如下：
    主  文
甲○○連續施用第一級毒品，處有期徒刑壹年，扣案之夾鏈袋壹
只，沒收銷燬之，扣案之注射針筒壹支，沒收。又連續施用第二
級毒品，處有期徒刑伍月，扣案之甲基安非他命壹包（驗後毛重
零點貳公克）及吸食器壹個，均沒收銷燬之。應執行有期徒刑壹
年肆月。扣案之夾鏈袋壹只、甲基安非他命壹包（驗後毛重零點
貳公克）及吸食器壹個，均沒收銷燬之。扣案之注射針筒壹支，
沒收。
    事  實
一、甲○○前因施用毒品案件，經送觀察勒戒及強制戒治後，於
    九十二年十月二十三日，因停止強制戒治後交付保護管束期
    滿，由臺灣高雄地方法院檢察署檢察官，以九十二年度戒毒
    偵字第九三一號為不起訴處分確定。嗣於九十三年間，甲○
    ○又因施用第一級毒品案件，經法院判處有期徒刑十月確定
    （尚未執行，不構成累犯）。詎甲○○仍不知警惕，分別基
    於施用第一級毒品海洛因及第二級毒品安非他命之概括犯意
  　，自九十三年九月二日起至九十四年二月十九日止，在高雄
    市楠梓區右昌一巷五十一之一號住處，以將海洛因摻入香菸
    內吸食之方式，施用第一級毒品海洛因多次，及以將安非他
    命置於玻璃球內燒烤後吸食煙霧之方式，施用第二級安非他
    命多次。嗣分別於下列之時間地點為警查獲：（一）於九十
    三年九月三日十六時二十分許，在高雄市○○區○○路五十
    九號前為警盤查，經採尿送驗後查獲。（二）於九十三年十
    一月六日凌晨一時許，在高雄市苓雅區○○○路與自強路口
    ，經警方對其採尿送驗後查獲。（三）於九十四年二月十九
    日十一時四十分許，警方在其上揭住處執行搜索時當場查獲
    ，並扣得甲○○所有，供其施用之第二級毒品甲基安非他命
    一包（驗後毛重零點二公克）及施用毒品之器具吸食器一個
    、注射針筒一支及夾鏈袋一只等物。
二、案經高雄市政府警察局鹽埕分局及苓雅分局報告臺灣高雄地
    方法院檢察署檢察官偵查起訴，及高雄縣政府警察局鳳山分
    局報告臺灣高雄地方法院檢察署檢察官移送併辦。
　　理  由
一、本件被告甲○○所犯係死刑、無期徒刑、最輕本刑為三年以
    上有期徒刑以外之罪，被告於準備程序中就被訴事實為有罪
    之陳述，經法官告知簡式審判程序之旨，並聽取公訴人及被
    告意見後，本院認為適宜由受命法官獨任進行簡式審判程序
　　，先予敘明。
二、右揭事實，業據被告於本院審理中均坦白承認，且被告為警
    查獲時所採集尿液經送驗，均呈嗎啡及甲基非他命陽性反應
    ，有高雄市立凱旋醫院濫用藥物尿液檢驗報告二份及臺灣檢
    驗科技股份有限公司濫用藥物尿液檢驗報告一份在卷可憑，
    復有扣案之被告所有供其施用之毒品甲基安非他命一包（驗
    後毛重零點二公克，見卷附之高雄醫學大學附設中和紀念醫
    院檢驗報告一紙）及施用毒品之器具吸食器一個、注射針筒
    一支及夾鏈袋一只等在卷可資佐證，而被告有上揭施用毒品
    之前科，亦有臺灣高等法院被告全國前案紀錄表一份在卷可
    查。是綜上所述，被告之自白與事實相符，本件事證明確，
    被告有上揭施用第一、二級毒品之犯行，均應堪認定。
三、核被告所為，係犯毒品危害防制條例第十條第一項之施用第
    一級毒品罪，及同條第二項之施用第二級毒品罪。被告持有
    第一級毒品海洛因及第二級毒品安非他命後進而施用，其持
    有之低度行為應為施用之高度行為所吸收，均不另論罪。被
    告先後多次施用第一級毒品海洛因及第二級毒品安非他命之
    犯行，均時間緊接，犯罪方法類似，且分別觸犯構成要件相
    同之罪名，顯係基於概括犯意反覆為之，均應依連續犯規定
    ，分別論以一罪。被告所犯上揭連續施用第一級毒品罪及連
    續施用第二級毒品罪，犯意各別，行為亦殊，應予分論併罰
    。檢察官雖未就被告有自九十三年十一月七日起至九十四年
    二月十九日止之施用第一、二級毒品犯行提起公訴，惟被告
    已於本院審理中供承其施用第一、二級毒品之期間，係自九
    十三年九月二日起至九十四年二月十九日止，且被告於九十
    四年二月十九日十一時四十分許，在上揭地點為警查獲之施
    用毒品犯行，亦據檢察官以九十四年度毒偵字第一五四Ｏ號
    移送本院併辦，此部分犯行與檢察官起訴部分，有連續犯之
    裁判上一罪關係，已如前述，本院自應一併予以審理。爰審
    酌被告已有施用毒品前科，卻仍違犯本件施用毒品之犯行，
    顯見被告並不知悔改施用毒品之惡習，惟念及被告犯後坦承
    施用毒品，及其施用毒品之犯行，係戕害自身身體健康，並
    未危及他人，與其他一切情狀，分別量處如主文所示之刑，
    及定其應執行刑，以資懲儆。扣案之第二級毒品甲基安非他
    命一包（驗後毛重零點二公克），係供被告施用之毒品，業
    據被告供認屬實，應依毒品危害防制條例第十八條第一項規
    定，諭知沒收銷燬之。另扣案之吸食器一個及夾鏈袋一只，
    均係被告所有供其施用毒品之器具，亦據被告供承明確，而
    經本院送驗結果，該吸食器一個呈甲基安非他命陽性反應，
    另夾鏈袋一只則呈海洛因陽性反應，有高雄醫學大學附設中
    和紀念醫院檢驗報告二紙在卷可憑，可認上揭扣案物，分別
    已有第一級毒品海洛因及第二級毒品甲基安非他命附著其上
    ，而無從剝離，均應分別視同為第一級毒品海洛因及第二級
    毒品甲基安非他命，依毒品危害防制條例第十八條第一項規
    定，均諭知沒收銷燬之。至於扣案之注射針筒一支，則係被
    告所有供其施用毒品海洛因之器具，亦據被告供認屬實，應
    依刑法第三十八條第一項第二款規定，宣告沒收。
據上論斷，應依刑事訴訟法第二百九十九條第一項前段、第二百
七十三條之一第一項，毒品危害防制條例第十條第一項、第二項
、第十八條第一項前段，刑法第十一條、第五十六條、第五十一
條第五款、第三十八條第一項第二款，判決如主文。
中　　華　　民　　國　   九十四 　年　 五 　月　 六 　日
                         刑事第四庭  法　官  呂憲雄
以上正本證明與原本無異。
如不服本判決，應於收受送達後10日內向本院提出上訴書狀。
中　　華　　民　　國　   九十四 　年　 五 　月　 六 　日
　　　　　　　　　　　　　　　　　　 書記官  吳良美
附錄本判決論罪科刑法條
毒品危害防制條例第10條
施用第一級毒品者，處 6 月以上 5 年以下有期徒刑。
施用第二級毒品者，處 3 年以下有期徒刑。
